【裁判字號】    89,易,2246
【裁判日期】    890927
【裁判案由】    傷害
【裁判全文】
臺灣臺南地方法院刑事判決                        八十九年度易字第二二四六號
    公  訴  人  臺灣臺南地方法院檢察署檢察官
    被      告  乙○○
右列被告因傷害案件，經檢察官提起公訴（八十九年度偵字第八四七三號），本院判
決如左：
    主  文
乙○○傷害人之身體，處有期徒刑參月，如易科罰金，以參佰元折算壹日。
    事  實
一、乙○○於民國八十九年二月二十三日二十二時許，在臺南市○○路○段七十號旁
    空地，因故與甲○○發生爭執，竟基於普通傷害之故意，出手毆打甲○○並掐其
    脖子，致其受有頸部點狀瘀青、左手擦傷○‧五公分、○‧二Ｘ○‧一公分及左
    膝瘀青四Ｘ三公分等傷害。
二、案經甲○○訴由臺南市警察局第五分局報請臺灣臺南地方法院檢察署檢察官偵查
    起訴。
    理  由
一、訊據被告乙○○固對於右揭時地與告訴人甲○○發生爭執等情供承不諱，惟矢口
    否認有何傷害犯行，辯稱：伊沒有打告訴人，也沒有掐她脖子，是因為當天和她
    發生爭執，拉拉扯扯，才用手將她推開，結果她就跌倒受傷云云。經查右揭事實
    業據告訴人於警、偵訊時及本院審理時指訴在卷，而告訴人因此受有上揭傷害，
    並有行政院衛生署臺南醫院驗傷證明書一紙附卷可稽，而被告確有和告訴人發生
    爭執，並曾與告訴人發生拉扯，並進而將告訴人推開等情，亦據被告於本院審理
    時所不否認，而告訴人所受傷害情形亦是頸部點狀瘀青、左手擦傷○‧五公分、
    ○‧二Ｘ○‧一公分及左膝瘀青四Ｘ三公分等傷害，與告訴人所指訴被告曾掐其
    脖子，並推拉致其跌倒等情，及被告自承曾和告訴人拉扯及推開告訴人致其跌倒
    受傷所會導致受傷情形大致相符，被告先則和告訴人拉扯，並繼而推告訴人致其
    跌倒，此舉均將致人於傷，應可為被告所得知，其猶仍為之，自難謂其無傷害之
    犯意至明。是以被告所辯不足採信，本件事證明確，被告犯行應堪認定。又被告
    雖提出驗傷診斷書一紙，並辯稱：是告訴人叫他人毆打其成傷等語，然此並非於
    本件案發當時所為，且縱係為真，亦僅屬被告是否追訴之問題，尚與本件無關，
    附此敘明。
二、核被告乙○○傷害人之身體，所為係犯刑法第二百七十七條第一項之罪。爰審酌
    被告犯罪之動機、目的、手段、所生危害、其與告訴人發生爭執因而傷害告訴人
    之緣由、與告訴人關係、告訴人所受傷害情形、案發後被告曾帶告訴人前往就醫
    等情，已為告訴人於本院審理時陳稱在卷及被告犯後態度等一切情狀，量處如主
    文所示之刑，並諭知易科罰金之折算標準，以資懲儆。
據上論斷，應依刑事訴訟法第二百九十九條第一項前段，刑法第二百七十七條第一項
、第四十一條，罰金罰鍰提高標準條例第一條前段、第二條，判決如主文。
中    華    民    國      八十九    年      九        月    二十七      日
                              臺灣臺南地方法院刑事第四庭
                                      法  官
右正本證明與原本無異。
如不服本判決，應於送達後十日內向本院提出上訴狀。
                                      書記官
中    華    民    國      八十      年                月                日
附錄本案論罪科刑法條全文：
刑法第二百七十七條第一項：
傷害人之身體或健康者，處三年以下有期徒刑、拘役或一千元以下罰金。


司法院資訊處製作；財團法人民間司法改革基金會備份。
